臺灣高等法院刑事判決　　　　　　　　　　　　　　九十一年度上易字第九二九號
　　上　訴　人
　　即　被　告　甲○○
右上訴人因竊盜案件，不服臺灣基隆地方法院九十年度易字第五六○號，中華民國九
十一年一月三十日第一審判決（起訴案號：臺灣基隆地方法院檢察署九十年度偵字第
三三六○號），提起上訴，本院判決如左：
    主  文
上訴駁回。
    事  實
一、甲○○意圖為自己不法之所有並基於概括之犯意，先於民國九十年八月一日晚間
    十時許，騎乘機車至基隆市○○街十九號前，竊取丙○○所有西瓜一箱（內裝二
    個西瓜），得手後，載回家中食用完畢；次於同年月五日凌晨零時二十九分許（
    起訴書誤載為一時二十分）許，騎乘機車至基隆市○○路二十三號前，竊取回收
    商乙○○所有置於廢棄車上之廢棄馬達一只，得手後，贈與不知名之拾荒老人；
    復於同年月八日凌晨零時二十分許，騎乘機車再至基隆市○○街十九號前，竊取
    丙○○所有之西瓜二箱、鳳梨二箱及香蕉一袋（價值約新台幣三千元），得手後
    ，旋於同日凌晨三十分許，轉至獅球路二十三號前，竊取乙○○所有之廢棄電線
    一箱（價值約新台幣一百元），得手後，未及離去時，為乙○○自監視器中發現
    ，而當場逮捕，並即報警查獲。
二、案經基隆市警察局第一分局報告台灣基隆地方法院檢察署檢察官偵查起訴。
    理  由
一、訊之被告甲○○對於右揭時、地取走上開西瓜一箱、廢棄馬達一只、西瓜二箱、
    鳳梨二箱、香蕉一袋及廢棄電線一箱之事實固不否認，惟辯稱：查獲時伊機車上
    有四箱的東西，兩箱西瓜、兩箱鳳梨，這些東西都是在馬路旁溝邊撿的。五月一
    日那次是颱風前後，有兩個西瓜爛掉的放在旁邊，伊拿走。馬達則是放在路的中
    間，伊拿給一個撿破爛的阿婆。廢棄的電線是放在馬路中間，伊怕人家絆倒，只
    是想移到伊的機車旁邊云云。經查：右揭犯罪事實，業據被告甲○○於警訊時坦
    承不諱，核與被害人丙○○、乙○○於警訊、偵查及原審指述失竊之情節相符，
    並有贓物認領保管收據二紙在卷可稽。而被告於九十年八月五日凌晨行竊時，為
    被害人乙○○當場錄影存證，並有錄影帶二捲扣案可考；該錄影帶自當日凌晨零
    時二十九分五十二秒開始，到畫面結束，被告確有搬物上其機車並搬紙箱到機車
    後面用繩子綁箱子之鏡頭等情，亦經原審及本院當庭勘驗無訛，此有勘驗筆錄二
    份在卷參見原審卷第三八頁、第四四頁、本院卷第二四頁），且被害人丙○○所
    有失竊之水果箱是放在樓下，用可掀之網罩住，水果箱上印有良福水果行，該箱
    水果完好如初，並未腐爛，其向警方領回之後，尚能賣得三、四千元等情，已據
    被害人丙○○迭於偵查及原審調查中陳稱明確（參見偵查卷第十九頁、原審卷第
    三七頁）；而被害人乙○○失竊之廢棄馬達及電線等物，分別係放在回收場之路
    邊廢棄車上，並非放在路中央，電線亦係置於回收場內，亦經被害人乙○○於偵
    查及原審調查中陳述甚明（參見警訊卷、偵查卷第十三頁反面、原審卷第二六頁
    ）；又證人即承辦警察林俊男於原審調查中亦結證稱：被告於伊等據報前往處理
    時，對其機車上另有一箱水果之來源，未明白交代，並稱係買來的，且帶伊等繞
    行市區數圈均未發現購買處，經伊等以水果箱上之電話，向被害人丙○○聯絡求
    證始發現等語（參見原審卷第二三頁），足認被告所辯無非避重就輕之詞，尚難
    採信。本件事證明確，被告之犯行洵堪認定。
二、核被告所為，係犯刑法第三百二十條第一項之竊盜罪。被告先後多次竊盜行為，
    時間緊接，犯罪構成要件相同，顯係基於概括之犯意反覆為之，為連續犯，應論
    以一罪並加重其刑。
三、原審認被告罪證明確，審酌被告之品行、生活狀況、智識程度、犯罪之動機、目
    的、犯罪所生之危害不大、犯罪後之態度不良等一切情狀後，並依刑事訴訟法第
    二百九十九條第一項前段、刑法第五十六條、第三百二十條第一項、第四十一條
    第一項前段、罰金罰鍰提高標準條例第一條前段、第二條，量處被告有期徒刑六
    月，並諭知易科罰金之折算標準，參以被告本案查獲後，又於九十一年二月間，
    因竊盜案，為原審法院簡易庭判處竊盜有罪確定在案，此有本院被告全國前案紀
    錄表在卷可憑，認事用法及量刑並無不當，被告仍以前詞否認犯罪，提起上訴，
    為無理由，應予駁回。
據上論斷，應依刑事訴訟法第三百六十八條，判決如主文。
本案經檢察官賴俊雄到庭執行職務。
中      華      民      國    九十一    年      五      月     十七     日
                              臺灣高等法院刑事第二十三庭
                                  審判長法  官  黃  瑞  華
                                        法  官  吳    燦
                                        法  官  雷  雯  華
右正本證明與原本無異。
不得上訴。
                                        書記官  陳  思  云
中      華      民      國    九十一    年      五      月     十七     日
附錄：本案論罪科刑法條全文
刑法第三百二十條第一項：
意圖為自己或第三人不法之所有，而竊取他人之動產者，為竊盜罪，處五年以下有期
徒刑、拘役或五百元以下罰金。
